Inventaris van het archief van het Nederlandse Gezantschap in China (Peking, Chunking, Nanking), (1862) 1872-1954
Nationaal Archief, Den Haag
- OPEN ARCHIEF GEZANTSCHAP, (1939) 1941-1952
  - STUKKEN BETREFFENDE BIJZONDERE ONDERWERPEN, II
    - NEDERLANDERS EN NEDERLANDSE ONDERDANEN (BURGERLIJKE STAND, NATIONALITEIT BELANGENBEHAR-TIGING VOOR NEDERLANDERS, NALATENSCHAPPEN EN OORLOGSSCHADE), H
      - Stukken betreffende de registratie van buitenlanders door de Chinese autoriteiten., 1942-1947.; 727; 1 omslag
      - Stukken betreffende het Nederlanderschap., 1943-1946.; 728; 1 omslag
      - Stukken betreffende akten van overleden Nederlanders in China., 1945.; 729; 1 omslag
        Zie tevens inv.nr. 740
      - Stukken betreffende de registratie bij de consulaten van Nederlanders woonachtig in Noord China., 1945-1948.; 730; 1 omslag
      - Stukken betreffende vergoeding voor oorlogsschade van Nederlanders veroorzaakt door de Japanners in China., 1945-1951.; 731; 1 omslag
      - Stukken betreffende repatriëring van Chinezen naar Nederlands-Indië., 1946.; 732; 1 omslag
      - Stukken betreffende particuliere belangenbehartiging van Nederlanders in het algemeen., 1946.; 733; 1 omslag
        Zie tevens inv.nrs. 725-726
      - Stukken betreffende nalatenschappen van: ir. G.A. Steenbergen, T.D. Goulmy Kozhevnikoff en C.S. Stolk., 1947-1951.; 734; 1 omslag
        Openbaarheid beperkt tot 1 januari 2027
      - Stukken betreffende de artikelen van een Nederlandse journalist inzake de houding van China in het Indonesische conflict., 1947-1948. Met bijlagen.; 735; 1 omslag
      - Stukken betreffende de nationaliteit van J.A. Canta te Shanghai., 1947-1949.; 736; 1 omslag
      - Stukken betreffende de status van Nederlandse onderdanen van Chinese afkomst., 1947-1949.; 737; 1 omslag
      - Stukken betreffende de moeilijkheden m.b.t. de paspoortverlenging van de heer F.G. Huygen te Shanghai., 1947-1951.; 738; 1 omslag
      - Stukken betreffende de evacuatie van Nederlanders uit China en verplaatsing van de Nederlandse ambassade., 1949-1951.; 739; 1 omslag
    - PASPOORT- EN REISAANGELEGENHEDEN (OVERLIJDEN EN NATIONALITEIT), I
      Zie voor nationaliteit tevens H
      - Stukken betreffende het overlijden van Nederlanders in China., 1944-1946.; 740; 1 omslag
        Zie tevens inv.nr.729
      - Stukken betreffende de nationaliteit van mevr. M.E. Janke-Landheer., 1946.; 741; 1 omslag
      - Stukken betreffende registratie van Nederlandse onderdanen van Chinese afkomst woonachtig in Nederlands-Indië., 1946-1950.; 742; 1 omslag
      - Stukken betreffende voorschriften voor het reizen in China., 1947-1948.; 743; 1 omslag
        Zie tevens inv.nr 691
    - POLITIEK, J
      - Stukken betreffende politieke aangelegenheden m.b.t. China in het algemeen., 1940-1951.; 744-745; 2 pakken
        - 1940-1945, 744
        - 1946-1951, 745
      - Stukken betreffende de oorlog van Nederland met Duitsland., 1940-1943.; 746; 1 omslag
      - Stukken betreffende de politieke situatie in het Verre Oosten., 1941-1951.; 747-763; 17 omslagen
        - Amoy, 1945-1946, 747
        - Canton, 1946-1950, 748
        - Hainan, 1945-1948, 749
        - Formosa, 1943-1948, 750
        - Hong Kong, 1945-1950, 751
        - Indo-China, 1944-1946, 752
        - Japan, 1947-1948, 753
        - Korea, 1941-1951, 754
        - Macao, 1944-1947, 755
        - Mantsjoerije, 1945-1948, 756
        - Mongolië, 1946-1948, 757
        - Nederlands-Indië, 1944-1947, 758
        - Peking, 1948-1950, 759
        - Shanghai, 1945-1948, 760
        - Siam, 1946-1948, 761
        - Sinking, 1944-1948, 762
        - Tibet, 1944-1948 en 1951, 763
      - Stukken betreffende de verhouding China-Frankrijk met betrekking tot Indo-China., 1941-1944.; 764; 1 omslag
      - Stukken betreffende politieke aangelegenheden gemeld door de Nederlandse consulaten in China., 1941-1946.; 765; 1 pak
      - Stukken betreffende de intergeallieerde samenwerking., 1941.; 766; 1 omslag
      - Stukken betreffende diplomatieke betrekkingen tussen Nederland en de U.S.S.R.., 1942.; 767; 1 omslag
      - Stukken betreffende de politieke situatie m.b.t. Australië., 1942-1943.; 768; 1 omslag
      - Stukken betreffende de Moslims in China., 1942-1943 en 1947.; 769; 1 omslag
      - Stukken betreffende politieke voorlichting door de Nederlandse regering., 1942 en 1944-1946.; 770; 1 omslag
      - Stukken betreffende de nationale "People's Political Council"., 1942-1946.; 771; 1 omslag
      - Stukken betreffende het communisme in China., 1942-1951.; 772; 1 pak
        Zie tevens inv.nrs. 801 en 876
      - Stukken betreffende de Chinese emigrantenpolitiek (met name ten aanzien van Nederlands-Indië)., 1942-1950.; 773; 1 pak
      - Stukken betreffende politieke aangelegenheden in door Japan bezette gebieden (met name Nederlands-Indië)., 1943-1945.; 774; 1 omslag
      - Stukken betreffende de "Institute of Pacific Relations"., 1943-1945.; 775; 1 omslag
      - Stukken betreffende de South East Asia Command (SEAC)., 1943-1945.; 776; 1 omslag
      - Stukken betreffende politieke aangelegenheden m.b.t. de Sovjet- Unie., 1943-1946.; 777; 1 omslag
      - Stukken betreffende de oorlog in de Stille Oceaan., 1944.; 778; 1 omslag
      - Stukken betreffende de Chinese politiek m.b.t. de V.S.., 1944.; 779; 1 omslag
      - Stukken betreffende de U.N. Relief and Rehabilitation Administration (UNRA)., 1944-1947.; 780; 1 omslag
      - Stukken betreffende de Japanse oorlogsmisdaden in het Verre Oosten, met name in Nederlands-Indië begaan., 1944-1949.; 781; 1 pak
      - Stukken betreffende de Netherlands Indies Civil Administration (NICA) en de Chinezen in Nederlands-Indië., 1945.; 782; 1 omslag
      - Stukken betreffende een studentenvereniging in China van Nederlandse studenten van Chinese afkomst., 1945.; 783; 1 omslag
      - Stukken betreffende de overgave van Japan te Nanking., 1945.; 784; 1 omslag
      - Stukken betreffende het regeringspersoneel en belangrijke personen van het Nanking bewind (Wong Ching Wei)., 1945.; 785; 1 omslag
      - Stukken betreffende de betrekkingen tussen China en Japan., 1945-1946.; 786; 1 omslag
      - Stukken betreffende en afkomstig van het consulaat-generaal te Shanghai m.b.t. algemene politieke aangelegenheden., 1945-1946.; 787; 1 omslag
      - Stukken betreffende de Chinese Chung Ho Party en andere politieke partijen., 1945-1948.; 788; 1 omslag
      - Notulen van de "Far Eastern Advisory Commission"., 1946.; 789; 1 omslag
      - Verslag van de Chinese pers over de tendens onder Indonesische autoriteiten bedrijven in staats exploitatie te nemen, waardoor Chinese belangen geschaad kunnen worden. Met bijlage., 1946.; 790; 1 stuk
      - Stukken betreffende de "geheime" missie van de Nederlandse onderdaan van Chinese afkomst Liem Hwie Giap van Nederlands-Indië naar China., 1946.; 791; 1 omslag
        Openbaarheid beperkt tot 1 januari 2022
      - Stukken betreffende Chinezen in Nederlands-Indië., 1946.; 792; 1 omslag
      - Stukken betreffende de reis van de Chinese "vertroostingscommissaris" naar Nederlands-Indië ter morele ondersteuning van de Chinezen aldaar., 1946-1947.; 793; 1 omslag
      - Stukken betreffende de "Central Executive Committee" van de Kuomintang., 1946-1947.; 794; 1 omslag
      - Stukken betreffende de V.N.., 1946-1950.; 795; 1 omslag
      - Stukken betreffende incidenten met Chinezen in Nederlands-Indië., 1947-1948.; 796; 1 omslag
      - Stukken betreffende buitenlandse hulp (hoofdzakelijk Amerikaanse) aan China., 1947-1948.; 797; 1 omslag
      - Stukken betreffende Duitse onderdanen in China., 1947-1948.; 798; 1 omslag
      - Verslagen van de militaire attaché van de ambassade., 1948.; 799; 1 omslag
      - Verslagen afkomstig van de ambassade inzake algemene politieke aangelegenheden., 1948-1952.; 800; 1 omslag
      - Stukken betreffende het communisme in Azië en met name Indonesië., 1949-1950.; 801; 1 omslag
        Zie tevens inv.nrs 772 en 876
      - Stukken betreffende de Chinese buitenlandse politiek., 1950.; 802; 1 omslag
    - TRACTATEN EN OVEREENKOMSTEN, K
      - Stukken betreffende het Nederlands-Chinese Indemniteitsfonds en de stichting ter bevordering van de culturele betrekkingen tussen Nederland en China., 1942 en 1946-1947.; 803; 1 omslag
      - Stukken betreffende de afschaffing van de exterritoriale rechten van de buitenlandse mogendheden in China., 1942-1946.; 804; 1 omslag
      - Stukken betreffende en het verdrag van 29 mei 1945 tussen China en Nederland inzake afschaffing van de exterritoriale rechten., 1945 en 1947.; 805; 1 omslag
      - Stukken betreffende het internationale dekanaatsarchief., 1946.; 806; 1 omslag
      - Stukken betreffende het diplomatieke kwartier te Peking en de liquidatie commissie., 1946-1948.; 807; 1 omslag
      - Stukken betreffende het Nederlands-Chinese handels- en scheepvaartverdrag., 1947-1949.; 808; 1 omslag
      - Stukken betreffende de liquidatie van de voormalige internationale nederzettingen in China., 1947-1951.; 809; 1 pak
      - Stukken betreffende het internationale vredesverdrag met Japan., 1948.; 810; 1 omslag
    - CHINESE WETTEN EN VOORSCHRIFTEN, L
      - Stukken betreffende de Chinese nationaliteitswetgeving., 1946-1947.; 811; 1 omslag
      - Stukken betreffende het Chinese vijf jaren plan., 1947.; 812; 1 omslag
      - Stukken betreffende buitenlanders in Chinese rechtbanken (rechtprocedure)., 1947-1948.; 813; 1 omslag
      - Stukken betreffende wettelijke bepalingen voor de toelating van vreemdelingen in China., 1948.; 814; 1 omslag
    - ECONOMISCHE ZAKEN, FINANCIËN EN HANDEL, M
      Zie voor handel tevens P
      - Stukken betreffende de algemene economische toestand in China., 1939-1951.; 815; 1 pak
      - Stukken betreffende de Chinese financiën., 1941-1949.; 816; 1 omslag
      - Stukken betreffende het Chinese tabaksmonopolie., 1942.; 817; 1 omslag
      - Stukken betreffende de Chinese industriële co-operaties., 1943 en 1946.; 818; 1 omslag
      - Stukken betreffende de Amerikaanse kamer van koophandel te Tientsin., 1946.; 819; 1 omslag
      - Stukken betreffende de handelswaarneming voor Nederlands-Indië door de Nederlands ambassade., 1946-1947.; 820; 1 omslag
      - Stukken betreffende de arrestatie en berechting in China van de Nederlandse koersmakelaar F. Mijsberg., 1946-1948.; 821; 1 pak
        Openbaarheid beperkt tot 1 januari 2024
      - Stukken betreffende vijandelijke buitenlandse valuta bij Nederlandse banken in China., 1946-1949.; 822; 1 omslag
      - Stukken betreffende de handel tussen Nederland en China., 1946-1951.; 823; 1 omslag
      - Economische rapporten van de Nederlands-Indische handelswaarnemer van het consulaat-generaal te Hong Kong., 1947-1948.; 824; 1 omslag
      - Stukken betreffende de "Economic Commission for Asia and the Far East" (ECAFE)., 1948-1950.; 825; 1 omslag
      - Maandrapporten van het bureau van de handelsraad van het consulaat-generaal te Shanghai., 1948-1951.; 826; 1 omslag
      - Stukken betreffende de teruggave van vijandelijke vermogens in China., 1948-1951.; 827; 1 omslag
    - SCHEEPVAART- EN LUCHTVAARTAANGELEGENHEDEN, O
      - Stukken betreffende Chinese zeelieden op Nederlandse schepen., 1942-1943.; 828; 1 omslag
      - Stukken betreffende Chinese luchtvaartaangelegenheden., 1943-1949.; 829; 1 omslag.
      - Stukken betreffende Chinese scheepvaartaangelegenheden., 1943-1948.; 830; 1 omslag
      - Stukken betreffende de werkzaamheden van de KLM in China., 1948-1949.; 831; 1 omslag
      - Stukken betreffende de smokkelhandel in China., 1948-1949.; 832; 1 omslag
    - NEDERLANDSE ECONOMISCHE BELANGEN (HANDEL- EN NIJVERHEID), P
      Zie voor handel tevens M
      - Stukken betreffende de Nederlandse Maatschappij voor Havenwerken en haar activiteiten in China., 1937-1948.; 833; 1 omslag
      - Stukken betreffende de liquidatie van buitenlandse banken in bezet China., 1943-1944.; 834; 1 omslag
      - Stukken betreffende de Java-China Handelmij. te Shanghai., 1947-1948.; 835; 1 omslag
      - Stukken betreffende de Holland-China Trading Co.., 1948-1950.; 836; 1 omslag
      - Stukken betreffende de Nederlandse Handelmij. in China., 1949-1950.; 837; 1 omslag
    - PUBLICITEIT EN PROPAGANDA, Q
      - Stukken betreffende de Inter Geallieerde Informatie Commissie., 1942-1944.; 838; 1 omslag
    - MILITAIRE AANGELEGENHEDEN, R
      - Stukken betreffende de dienstreis door China van twee ontsnapte zeeofficieren uit Hong Kong., 1942.; 839; 1 omslag
      - Stukken betreffende militaire verkeerswegen met China., 1942-1943.; 840; 1 omslag
      - Rapporten van de militaire attaché van het gezantschap/ambassade., 1942-1945. Met bijlagen.; 841; 1 omslag
      - Stukken betreffende het Chinese leger., 1942-1947.; 842; 1 omslag
      - Stukkken betreffende militaire gegevens over China en Zuidoost Azië., 1942-1950.; 843; 1 omslag
      - Stukken betreffende wapenleveranties aan de Chinese regering., 1948-1950.; 844; 1 omslag
    - VARIA, S
      - Stukken betreffende (o.a.) de politieke betrouwbaarheid van diverse Nederlanders in China., 1939-1947.; 845; 1 omslag
    - CULTURELE AANGELEGENHEDEN, T
      - Stukken betreffende ir. F.J.M. Bourdrez en de Bourdrez studiebeurzen., 1939-1945.; 846; 1 omslag
      - Stukken betreffende de Sino-Nederlandse culturele vereniging., 1943-1944 en 1950-1951.; 847; 1 omslag
      - Stukken betreffende de Unesco vergadering over "Fundamental Education"., 1947.; 848; 1 omslag
      - Stukken betreffende de culturele betrekkingen tussen Nederland en China., 1948-1949.; 849; 1 omslag
      - Stukken betreffende de waterbeheersing en het onderhoud aan waterwerken in China., 1948-1950.; 850; 1 omslag
    - NEDERLANDS-INDIË, U
      Zie ook W
      - Stukken betreffende de arrestatie in Nederlands-Indië van de Chinees Wang Jen-shu., 1947-1948.; 851; 1 omslag
    - INDONESISCHE- EN INDISCH-CHINESE AANGELEGENHEDEN, W
      Zie ook U
      - Stukken betreffende een bezoek van de Chinese ambassadeur aan Djocjakarta., 1947.; 852; 1 omslag
      - Stukken betreffende de politionele acties van het Nederlandse leger in Nederlands-Indië., 1947-1948.; 853; 1 omslag
      - Stukken betreffende de buitenlandse betrekkingen van Nederlands- Indië., 1947-1948.; 854; 1 omslag
      - Stukken betreffende Nederlands-Indië in het algemeen., 1947-1950.; 855; 1 omslag
    - HUMANITAIRE ZAKEN, Y
      - Stukken betreffende Nederlandse krijgsgevangenen in het Verre Oosten., 1944-1945.; 856; 1 omslag
      - Stukken betreffende Nederlandse krijgsgevangenen en geïnterneerden in China., 1945-1947.; 857; 1 omslag
      - Missive van de tijdelijk zaakgelastigde inzake maatregelen tot hulpverlening aan geteisterde Chinese gebieden., 1950.; 858; 1 stuk
- GEHEIM ARCHIEF GEZANTSCHAP, 1941-1952
  - STUKKEN VAN ALGEMENE AARD, I
    - Agenda, 31 okt 1950 - 15 juni 1954.; ---; 1 band
      Vanaf 1953 agenda "open" archief. Zie inv.nr. 899.
  - STUKKEN BETREFFENDE BIJZONDERE ONDERWERPEN, II
    - CHINESE AUTORITEITEN (CHINESE AMBASSADE TE DEN HAAG), C
      - Stukken betreffende de Chinese ambassade bij het Nederlandse hof., 1950-1951.; 859; 1 omslag
    - GEZANTSCHAP/AMBASSADE- EN DIENSTZAKEN, (PERSONEEL EN HUISVESTING), D
      - Stukken betreffende het personeel van de Nederlandse vertegenwoordiging te China., 1945-1951.; 860; 1 omslag
      - Stukken betreffende overmaking van gelden voor de ambassade., 1950-1951.; 861; 1 omslag
      - Stukken betreffende evacuatiemaatregelen voor Nederlandse onderdanen in China., 1950-951.; 862; 1 omslag
      - Stukken betreffende codewerkzaamheden op de ambassade, 1950-1952., 863; 1 omslag
      - Stukken betreffende de voormalige ambassadegebouwen te Nanking., 1951.; 864; 1 omslag
    - CEREMONIËEL (CORPS CONSULAIRE, CORPS DIPLOMATIQUE EN DIPLOMATIEKE PRIVILEGES), E
      - Stukken betreffende vergaderingen van het Corps Consulaire te Shanghai., 1949-1950.; 865; 1 omslag
      - Stukken betreffende het Corps Diplomatique te China., 1950-1951.; 866; 1 omslag
    - NEDERLANDSE CONSULATEN, F
      - Missive inzake het dekanaat van de protocol mogendheden (slotprotocol van 1901). Met bijlagen., 1951.; 867; 1 stuk
      - Stukken betreffende de voormalig waarnemend Nederlands consul te Tientsin., 1951-1952.; 868; 1 omslag
    - NEDERLANDERS EN NEDERLANDSE ONDERDANEN (BELANGENBEHARTIGING), H
      - Stukken betreffende de evacuatie van Nederlanders uit China., 1950-1951.; 869; 1 omslag
      - Stukken betreffende Nederlandse Rooms-Katholieke geestelijken in China., 1951-1952.; 870; 1 omslag
    - PASPOORT- EN REISAANGELEGENHEDEN, I
      Zie ook inv.nr. 873
      - Missive inzake de overname van dossiers betreffende visa aangelegenheden door vertegenwoordigers van de RIS. Afschrift., 1950.; 871; 1 stuk
    - POLITIEK, J
      - Stukken betreffende de erkenning van de communistische regering in China., 1949-1950.; 872; 1 omslag
      - Stukken betreffende visum aanvragen voor Indonesië bij de Nederlandse vertegenwoordiging in China., 1949-1951.; 873; 1 omslag
      - Telegrammen inzake de positie van Mantsjoerije in communistisch China., 1950.; 874; 2 stukken
      - Stukken betreffende de betrekkingen van China met het buitenland., 1950.; 875; 1 omslag
      - Stukken betreffende het communisme in China., 1950-1951.; 876; 1 omslag
        Zie tevens inv.nrs. 772 en 801
      - Stukken betreffende het vredesverdrag met Japan., 1950-1951.; 877; 1 omslag
      - Stukken betreffende algemene politieke aangelegenheden met betrekking tot China., 1950-1951.; 878; 1 omslag
      - Stukken betreffende de toelating van internationale organisaties tot China., 1950-1951.; 879; 1 omslag
      - Stukken betreffende de politieke situatie m.b.t. Korea., 1950-1952.; 880; 1 omslag
      - Stukken betrefende de arrestatie van buitenlanders in Peking., 1951.; 881; 1 omslag
      - Missive inzake de nieuwe indeling van de provincie Taiwan na slui-ting van het consulaat-generaal te Shanghai., 1951.; 882; 1 stuk
      - Missive inzake de Democratische Liga in China., 1952.; 883; 1 stuk
    - CHINESE WETTEN EN VOORSCHRIFTEN, L
      - Stukken betreffende de liquidatie van de internationale nederzettingen in China., 1948.; 884; 1 omslag
    - ECONOMISCHE ZAKEN, M
      - Stukken betreffende de handelsbetrekkingen van China met het buitenland., 1951-1952.; 885; 1 omslag
    - LUCHTVAART, O
      - Stukken betreffende Chinese luchtvaartaangelegenheden., 1947-1949.; 886; 1 omslag
    - INDONESISCHE- EN INDISCH-CHINESE AANGELEGENHEDEN, W
      - Stukken betreffende de houding van Australië i.v.m. het Indonesische conflict., 1948.; 887; 1 omslag
      - Stukken betreffende de bemoeienissen van de Chinese ambassade in Indonesië met betrekking tot het staatsburgerschap van de Chinezen aldaar., 1950.; 888; 1 omslag
      - Telegrammen inzake het lidmaatschap van Indonesië van de Verenigde Naties., 1950.; 889; 1 omslag
      - Stukken betreffende de behartiging van de Indonesische belangen door de Nederlandse vertegenwoordiging te China., 1950.; 890; 1 omslag
      - Stukken betreffende de Chinezen en de Chinese vertegenwoordiging in Indonesië., 1950-1951.; 891; 1 omslag
      - Stukken betreffende de tijdelijk zaakgelastigde van Indonesië te Peking., 1951-1952.; 892; 1 omslag
    - DECORATIES, X
      - Stukken betreffende het verlenen van Nederlandse decoraties aan Nederlanders in China., 1950-1951.; 893; 1 omslag
    - ZONDER CODE (ARCHIEF)
      - Lijsten van de gebruikte archiefcode van de Nederlandse vertegenwoordiging in China., z.d. [1945].; 894; 1 omslag
- ARCHIEF GEZANTSCHAP, 1952-1954
  - STUKKEN VAN ALGEMENE AARD, I
    - Agenda's van ingekomen en uitgaande stukken., 1950-1954.; 895-897; 3 delen
      - 1950 okt. 4 - 1953 feb. 28 nrs. 2781 - 3596 nrs. 1 - 1561 nrs. 1 - 180 1950-1953, 895
      - 1953 mrt. 2 - 1953 dec., 16 nrs. 181 - 1426, 896
      - 1954 jan. 4 - 1954 aug. 4, nrs. 1 - 1170, 897
    - Agenda van ingekomen stukken van het departement en het consulaat-generaal te Hong Kong., 1949, 1954.; 898; 1 band
    - Agenda., 1950-1954.; 899; 1 band
      Tot en met 1952 agenda voor het Geheim Archief
    - Agenda van uitgaande stukken aan het departement en het consulaat-generaal te Hong Kong., 1954-1954.; 900; 1 deel
  - STUKKEN BETREFFENDE BIJZONDERE ONDERWERPEN, II
    - ORGANISME, 1
      - Stukken betreffende de behuizing van de Nederlandse consulaten te Nanking, Canton, Tientsin en Shanghai., 1951-1954.; 901; 1 omslag
      - Stukken betreffende de behuizing van de ambassade te Peking., 1952-1954.; 902; 1 omslag
      - Stukken betreffende het personeel van de ambassade., 1952-1954.; 903; 1 omslag
    - PROTOCOL, 2
      - Stukken betreffende Nederlandse onderscheidingen aan buitenlanders., 1952-1953.; 904; 1 omslag
      - Stukken betreffende Nederlandse onderscheidingen aan Nederlanders in China., 1953-1954.; 905; 1 omslag
      - Stukken betreffende Nederlandse onderscheidingen verleend t.g.v. de verjaardag van Hare Majesteit., 1953-1954.; 906; 1 omslag
    - JURIDISCHE AANGELEGENHEDEN, 3
      - Stukken betreffende verdragen van China met het buitenland., 1952-1954.; 907; 1 omslag
      - Stukken betreffende oorlogsschade van Nederlanders in China., 1952-1954.; 908; 1 omslag
      - Stukken betreffende consulaire werkzaamheden en bevoegdheden., 1951-1954.; 909; 1 omslag
    - OPENBARE ORDE, 4
      - Stukken betreffende Nederlanders in China., 1952-1954.; 910; 1 omslag
      - Stukken betreffende de overbrenging van Nederlandse graven in China., 1953-1954.; 911; 1 omslag
    - VERKEER EN VERVOER, 5
      - Stukken betreffende de Chinese spoor- en waterwegen., 1952-1954.; 912; 1 omslag
      - Stukken betreffende waterbouwkundige werken in China., 1954.; 913; 1 omslag
      - Stukken betreffende de Chinese scheepvaart., 1954.; 914; 1 omslag
      - Stukken betreffende de Koninklijke Java Pakketvaart Lijnen., 1954.; 915; 1 omslag
    - ECONOMIE, 6
      - Stukken betreffende de economische situatie in China., 1953-1954.; 916; 1 omslag
      - Stukken betreffende het Chinese bankwezen., 1952-1954.; 917; 1 omslag
      - Stukken betreffende de Chinese staatsbegrotingen., 1953-1954.; 918; 1 omslag
      - Stukken betreffende de handelsbetrekkingen tussen China en het buitenland., 1952-1954.; 919; 1 pak
      - Stukken betreffende landbouwaangelegenheden in China., 1952-1954.; 920; 1 omslag
      - Stukken betreffende immigratie van Chinezen., 1953-1954.; 921; 1 omslag
      - Stukken betreffende de arbeidsomstandigheden in China., 1953-1954.; 922; 1 omslag
    - SOCIALE AANGELEGENHEDEN, 7
      - Stukken betreffende belangenbehartiging van Nederlanders in China., 1950-1954.; 923; 1 omslag
      - Stukken betreffende de hernaturalisatie van A.M.M. Zwetsloot., 1952-1954.; 924; 1 omslag
        Openbaarheid beperkt tot 1 januari 2030
    - ONDERWIJS EN WETENSCHAPPEN, 8
      - Stukken betreffende het Chinese onderwijs., 1952-1953.; 925; 1 omslag
      - Stukken betreffende de wetenschappen in China., 1952-1954.; 926; 1 omslag
    - STAATKUNDE, 9
      - Binnenland, 911
        - Verslagen van dienstreizen door China., 1952-1954.; 927; 1 omslag
        - Stukken betreffende de binnenlandse staatskunde van China., 1952-1954.; 928; 1 omslag
        - Stukken betreffende de politieke situatie met betrekking tot Indonesië en Nieuw-Guinea., 1952-1954.; 929; 1 omslag
        - Stukken betreffende geloofsvervolging in China., 1953-1954.; 930; 1 omslag
      - Buitenlandse betrekkingen, 912
        - Stukken betreffende de vredesconferentie te Peking., 1952.; 931; 1 omslag
        - Stukken betreffende de viering van diverse nationale feestdagen in Peking., 1952-1954.; 932; 1 omslag
        - Stukken betreffende de Chinese reacties op de Geneefse conferentie over Indo-China., 1954.; 933; 1 omslag
        - Stukken betreffende het wereld jeugdcongres te Peking., 1954.; 934; 1 omslag
      - Militaire verdediging, 921